臺灣臺南地方法院民事裁定　　　　　 　96年度財管字第127號
聲　請　人　大眾商業銀行股份有限公司
法定代理人　乙○○
代　理　人　丙○○
上列聲請人聲請為被繼承人甲○○指定遺產管理人事件，本院裁
定如下：
    主      文
選任財政部國有財產局臺灣南區辦事處臺南分處為被繼承人甲○
○（男，民國○○年○月○日生，身分證統一編號：Ｚ0000
00000號，民國九十三年三月二十七日死亡）之遺產管理人
。
聲請程序費用新臺幣壹仟元由被繼承人甲○○之遺產負擔。
    理      由
一、本件聲請意旨略以：聲請人係被繼承人甲○○（男，11年9
    月7日生，身分證統一編號：Ｚ000000000號，93年3月27日死
    亡）之債權人，因被繼承人於93年3月27日死亡，而被繼承
    人之法定繼承人均已拋棄繼承，迄今亦無親屬會議為其選定
    遺產管理人，致影響聲請人債權之行使，故聲請選任財政部
    國有財產局臺灣南區辦事處臺南分處為被繼承人甲○○之遺
    產管理人等語。
二、按繼承人均拋棄其繼承權者，準用關於無人承認繼承之規定
    ，民法第1176條第6項定有明文。又繼承開始時，繼承人之
    有無不明，而不能依民法第1177條選定遺產管理人時，得由
    利害關係人聲請法院選任之。民法第1178條第2項亦定有明
    文。是揆諸前揭規定意旨，於繼承人皆拋棄其繼承權，無人
    繼承時，亦應許利害關係人聲請法院選任遺產管理人，俾為
    遺產之處置。
三、經查：聲請人上開主張，業據提出被繼承人之除戶謄本及繼
    承系統表、本院93年3月26日南院慶92執速字第12829號債權
    憑證影本及本院93年度繼字第769號拋棄繼承准予備查通知
    影本為證，堪認屬實。次查被繼承人之法定繼承人均已聲明
    拋棄繼承權，而聲請人為被繼承人之債權人，其以利害關係
    人身分聲請選任被繼承人之遺產管理人，自屬合法，應予准
    許。
四、按公示催告期限屆滿，無繼承人承認繼承時，其遺產於清償
    債權，並交付遺贈物後，如有剩餘，歸屬國庫，又按非公用
    國有財產以財政部國有財產局為管理機關。民法第1185條、
    國有財產法第12條分別定有明文。查本件被繼承人甲○○之
    繼承人均已拋棄繼承權，足見渠等對被繼承人遺產之處置已
    漠不關心，而被繼承人之遺產，倘無人承認繼承時，於清償
    債權，交付遺贈物後，將歸屬國庫，故為使遺產之處置順利
    進行，並考量遺產管理之專業性與公平性，本院認選任財政
    部國有財產局臺灣南區辦事處臺南分處為被繼承人甲○○之
    遺產管理人為適當。
五、依非訟事件法第157條，裁定如主文。
中　　華　　民　　國　　96　　年　　12　　月　　17　　日
   　　　      　　　家事法庭法　官    楊佳祥
以上正本證明與原本無異。
如對本裁定抗告須於裁定送達後10日內向本院提出抗告狀，並應
繳納抗告費新臺幣1000元。
中　　華　　民　　國　　96　　年　　12　　月　　17　　日
　 　　　　　　　　　　　　　書記官    葉芳如
